Nachlass Eduard Gerhard 31.01.2018
Nachlass Eduard Gerhard
- Brief von Friedrich Wilhelm Thiersch an Eduard Gerhard, 01.02.1845; Deutsches Archäologisches Institut, Archiv der Zentrale; D-DAI-Z-AdZ-NL-GerE-ThiF-GerE-013; 2 Seiten
  Bedauern über sich wenig sehen und sprechen in Dresden. Schwierigkeiten bei von G. gewünschten Vasenzeichnungen, Bitte um nochmalige Bezeichnung der noch nicht erhaltenen Stücke.
  15. Mai 2018 5. Juni 2018 5. Juni 2018 2018-06-05T14:12:49+01:00
- Brief von Friedrich Wilhelm Thiersch an Eduard Gerhard, 28.03.1845; Deutsches Archäologisches Institut, Archiv der Zentrale; D-DAI-Z-AdZ-NL-GerE-ThiF-GerE-014; 3 Seiten; Empfängerort: Berlin
  Zeichnungen von Vasenbildern durch Oldenburg. - Hoffnung mit G. in Neapel sein zu können.
  15. Mai 2018 5. Juni 2018 5. Juni 2018 2018-06-05T14:13:47+01:00
- Brief von Friedrich Wilhelm Thiersch an Eduard Gerhard, 09.08.1850; Deutsches Archäologisches Institut, Archiv der Zentrale; D-DAI-Z-AdZ-NL-GerE-ThiF-GerE-015; 4 Seiten; Empfängerort: Berlin
  Arbeit an Geschichte der Architektur (manches nicht zu entziffern).
  15. Mai 2018 5. Juni 2018 5. Juni 2018 2018-06-05T14:14:29+01:00
- Brief von Friedrich Wilhelm Thiersch an Eduard Gerhard, 22.07.1852; Deutsches Archäologisches Institut, Archiv der Zentrale; D-DAI-Z-AdZ-NL-GerE-ThiF-GerE-016; 3 Seiten
  Freude auf Besuch von G. - Reise nach Athen verschoben. - Vasenzeichnung für G..
  15. Mai 2018 5. Juni 2018 5. Juni 2018 2018-06-05T14:15:49+01:00
- Brief von Friedrich Wilhelm Thiersch an Eduard Gerhard, 01.08.1852; Deutsches Archäologisches Institut, Archiv der Zentrale; D-DAI-Z-AdZ-NL-GerE-ThiF-GerE-017; 3 Seiten
  Thiersch, Friedrich Wilhelm (1784-1860); Gerhard, Eduard (1795-1867); Zimmermann, Karl (1803-1877) [ermittelt]; Göttling, Karl Wilhelm (1793-1869) [ermittelt]
  Persönliches. - Gesuch wegen Fortsetzung der Vasenzeichnungen an Dr. Zimmermann. - Persönliches. - Göttlings ... (Unleserlich).
  15. Mai 2018 5. Juni 2018 5. Juni 2018 2018-06-05T14:16:44+01:00
- Brief von Friedrich Wilhelm Thiersch an Eduard Gerhard, 04.04.1853 [?]; Deutsches Archäologisches Institut, Archiv der Zentrale; D-DAI-Z-AdZ-NL-GerE-ThiF-GerE-018; 4 Seiten
  Thiersch, Friedrich Wilhelm (1784-1860); Gerhard, Eduard (1795-1867); Conze, Alexander (1831-1914) [ermittelt]; Jahn, Otto (1813-1869) [ermittelt]
  München [vermutlich]
  Persönliches. - Bekanntschaft mit Herrn Conze (?), bringt [...] über Skopas. Otto Jahns Katalog über Vasen sehnlichst erwartet. (Unleserliche Stellen).
  15. Mai 2018 5. Juni 2018 5. Juni 2018 2018-06-05T14:18:56+01:00
- Brief von Friedrich Wilhelm Thiersch an Eduard Gerhard, 28.06.1856; Deutsches Archäologisches Institut, Archiv der Zentrale; D-DAI-Z-AdZ-NL-GerE-ThiF-GerE-019; 4 Seiten
  Thiersch, Friedrich Wilhelm (1784-1860); Gerhard, Eduard (1795-1867); Ringseis, Emilie (1831-1895) [vermutlich]; Humboldt, Alexander von (1769-1859) [ermittelt]; Böckh, August (1785-1867) [ermittelt]; Schulze, Johannes (1786-1869) [ermittelt]; Toelken, Ernst Heinrich (1785-1869) [ermittelt]
  Dank für Reihe von mythologisch-archäologischen Geschenken. Abguss des silbernen Bechers. - Senden einer Bronzestatuette der sandalenbindenden Venus zur Beurteilung, die dem Antiquarium zum Kauf angeboten wurde. Enthusiast Ringseis. Zur Verfügung stellen von Büchern für Herrn Humboldt, Boeckh, Joh. Schulz, Tölken u.a.. - Verlangen G. in M. zu sehen.
  15. Mai 2018 5. Juni 2018 5. Juni 2018 2018-06-05T14:37:16+01:00
- Brief von Friedrich Wilhelm Thiersch an Eduard Gerhard, 08.07.1856; Deutsches Archäologisches Institut, Archiv der Zentrale; D-DAI-Z-AdZ-NL-GerE-ThiF-GerE-020; 3 Seiten
  Venusstatuette in Besitz des Antiquariums übergegangen, andere Erwerbungen dieses Jahres. - Dank für Abgüsse der ... Bronze, wohl nach Mänade, Frage nach Herkunft und Besitzer. - Bedauern über schlechten Zustand der geschickten Abgüsse vom silbernen Becher. - Frage der Echtheit der Sandalenbinderin, neapolitanische vielleicht Abguss vom gleichen Original. Ankunft der Münchener Statuette. - Persönliches.
  15. Mai 2018 5. Juni 2018 5. Juni 2018 2018-06-05T14:46:57+01:00
- Brief von Friedrich Wilhelm Thiersch an Eduard Gerhard, 06.03.1857; Deutsches Archäologisches Institut, Archiv der Zentrale; D-DAI-Z-AdZ-NL-GerE-ThiF-GerE-021; 1 Seite; Empfängerort: Berlin
  Bitte um Nachricht über Feier für Aug. Boeckh, da Münchener Akademie der Wissenschaften nicht nachstehen will.
  15. Mai 2018 5. Juni 2018 5. Juni 2018 2018-06-05T14:51:20+01:00
- Brief von Friedrich Wilhelm Thiersch an Eduard Gerhard, 13.03.1857; Deutsches Archäologisches Institut, Archiv der Zentrale; D-DAI-Z-AdZ-NL-GerE-ThiF-GerE-022; 1 Seite
  Dank für schnelle Nachricht über Boeckh. - Persönliches.
  15. Mai 2018 5. Juni 2018 5. Juni 2018 2018-06-05T14:52:26+01:00
- Brief von Friedrich Wilhelm Thiersch an Eduard Gerhard, 15.03.1857; Deutsches Archäologisches Institut, Archiv der Zentrale; D-DAI-Z-AdZ-NL-GerE-ThiF-GerE-023; 3 Seiten
  Thiersch, Friedrich Wilhelm (1784-1860); Gerhard, Eduard (1795-1867); Böttiger, Carl August (1760-1835) [vermutlich]; Bunsen, Christian Karl Josias von (1791-1860) [ermittelt]
  Senden der 2. Abhandlung über das Erechtheion. - Boettiger. - Bunsen. - Persönliches. (manches unleserlich).
  15. Mai 2018 5. Juni 2018 5. Juni 2018 2018-06-05T14:53:50+01:00
- Brief von Friedrich Wilhelm Thiersch an Eduard Gerhard, 05.06.1857; Deutsches Archäologisches Institut, Archiv der Zentrale; D-DAI-Z-AdZ-NL-GerE-ThiF-GerE-024; 3 Seiten
  Thiersch, Friedrich Wilhelm (1784-1860); Gerhard, Eduard (1795-1867); Maximilian <II., Bayern, König> (1811-1864) [ermittelt]; Friederichs, Karl (1831-1871) [ermittelt]; Olfers, Ignaz von (1793-1871) [ermittelt]
  Neujarsbrief G's. Lob des Bayrischen Königs. - Frage eines Stipendiums für Dr. Friedrichs in Erlangen. - Th's Arbeiten, 1. Teil des Agamemnon vollendet, Schwierigkeit einen Verleger zu finden. Olfers zum Ehrenmitglied zugleich mit Herrn von Schede ernannt (Akade[mie]) - Persönliches.
  15. Mai 2018 5. Juni 2018 5. Juni 2018 2018-06-05T14:56:45+01:00
- Brief von Friedrich Wilhelm Thiersch an Eduard Gerhard, 31.07.1857; Deutsches Archäologisches Institut, Archiv der Zentrale; D-DAI-Z-AdZ-NL-GerE-ThiF-GerE-025; 3 Seiten
  Thiersch, Friedrich Wilhelm (1784-1860); Gerhard, Eduard (1795-1867); Semper, Gottfried (1803-1879) [ermittelt]; Friederichs, Karl (1831-1871) [vermutlich]; Böttiger, Carl August (1760-1835) [vermutlich]
  Endgültige Fassung der Untersuchung über das Erechtheion und Boettiger. Semper und Vitruv. - Frage nach Treffen in Berlin. - Angelegenheit Friedrich.
  15. Mai 2018 5. Juni 2018 5. Juni 2018 2018-06-05T14:58:28+01:00
- Brief von Friedrich Wilhelm Thiersch an Eduard Gerhard, 10.08.1857; Deutsches Archäologisches Institut, Archiv der Zentrale; D-DAI-Z-AdZ-NL-GerE-ThiF-GerE-026; 4 Seiten
  Thiersch, Friedrich Wilhelm (1784-1860); Gerhard, Eduard (1795-1867); Böttiger, Carl August (1760-1835) [vermutlich]; Hirt, Aloys Ludwig (1759-1837) [ermittelt]
  Broschüre von Boettiger. Bei ihm selbe Verlegenheit wie mit Aloys Hirt, Gedanken dazu. - Einiges Unleserliche. - Persönliches.
  15. Mai 2018 5. Juni 2018 5. Juni 2018 2018-06-05T15:00:01+01:00
- Brief von Friedrich Wilhelm Thiersch an Eduard Gerhard, 05.07.1858; Deutsches Archäologisches Institut, Archiv der Zentrale; D-DAI-Z-AdZ-NL-GerE-ThiF-GerE-027; 2 Seiten
  Dank für Glückwünsche zum Jubiläum und Auszeichnung durch Berliner Akademie. Hoffnung G. bald in München zu sehen. - Persönliches.
  15. Mai 2018 5. Juni 2018 5. Juni 2018 2018-06-05T15:01:48+01:00
- Brief von Hermann von Thile an Eduard Gerhard, o.D.; Deutsches Archäologisches Institut, Archiv der Zentrale; D-DAI-Z-AdZ-NL-GerE-ThiH-GerE-001; 1 Seite
  Thile, Hermann von (1812-1889); Gerhard, Eduard (1795-1867)
  Einladung zu Freitag.
  22. Mai 2018 5. Juni 2018 5. Juni 2018 2018-06-05T15:11:46+01:00
- Brief von Andreas Heinrich Thorbecke an Eduard Gerhard, 14.04.1860; Deutsches Archäologisches Institut, Archiv der Zentrale; D-DAI-Z-AdZ-NL-GerE-ThoH-GerE-001; 2 Seiten
  Thorbecke, Andreas Heinrich (1837-1890); Gerhard, Eduard (1795-1867); Thiersch, Friedrich Wilhelm (1784-1860) [ermittelt]; Lützow, Carl von (1832-1897) [ermittelt]
  Persönliches. - Schilderung der etrurischen Aschekisten Mannheims. Später Abhandlung über Ariadne und ihren Mythos mit Abbildung der schönen Reliefs in Mannheim. Nebenbei Arbeit über Gegenstände etrurischer Kunst. - Von Dr. Lützow verfasster Katalog der Sammlung Thiersch. Bei einer Inschrift ein Wort nicht zu entziffern.
  22. Mai 2018 5. Juni 2018 5. Juni 2018 2018-06-05T15:13:52+01:00
- Brief von Friedrich Carl Ernst August von Tippelskirch an Eduard Gerhard, 10.02.1831; Deutsches Archäologisches Institut, Archiv der Zentrale; D-DAI-Z-AdZ-NL-GerE-TipF-GerE-001; 2 Seiten
  Tippelskirch, Friedrich Carl Ernst August von (1802-1866); Gerhard, Eduard (1795-1867)
  Unleserlich. Begleitschreiben zur Rücksendung einer Schuld.
  22. Mai 2018 5. Juni 2018 5. Juni 2018 2018-06-05T15:15:11+01:00
- Brief von Ernst Heinrich Toelken an Eduard Gerhard, 16.04.1816; Deutsches Archäologisches Institut, Archiv der Zentrale; D-DAI-Z-AdZ-NL-GerE-ToeE-GerE-001; 4 Seiten; Empfängerort: Breslau
  Toelken, Ernst Heinrich (1785-1869); Gerhard, Eduard (1795-1867); Böckh, August (1785-1867) [ermittelt]; Hirt, Aloys Ludwig (1759-1837) [ermittelt]; Solger, Karl Wilhelm Ferdinand (1780-1819) [ermittelt]; Lichtenstein, Heinrich (1780-1857) [vermutlich]; Rühs, Friedrich (1781-1820) [ermittelt]; Brandis, Christian August (1790-1867) [ermittelt]; Niebuhr, Barthold Georg (1776-1831) [ermittelt]; Passow, Franz (1786-1833) [ermittelt]
  Persönliches. - Ernannt zum Prof. extraordinarius, vorläufig ohne Gehalt. - Frage des Verfassers der Leipziger Rezension. - Wolff. - Boeckh. - Hirt. Solger. Lichtenstein. Weiss. Rühs. Brandis geht mit Niebuhr nach Rom. - Glückwünsche zu Passows Vermählung.
  22. Mai 2018 5. Juni 2018 5. Juni 2018 2018-06-05T15:19:09+01:00
- Brief von Ernst Heinrich Toelken an Eduard Gerhard, 19.12.1816; Deutsches Archäologisches Institut, Archiv der Zentrale; D-DAI-Z-AdZ-NL-GerE-ToeE-GerE-002; 4 Seiten; Empfängerort: Posen
  Toelken, Ernst Heinrich (1785-1869); Gerhard, Eduard (1795-1867)
  Persönliches. - G's schlechte Stimmung. Geschichte und Philosophie die wahren studii humanitatis. Persönlicher Zuspruch.
  22. Mai 2018 5. Juni 2018 5. Juni 2018 2018-06-05T15:20:36+01:00
- Brief von Ernst Heinrich Toelken an Eduard Gerhard, 19.07.1832; Deutsches Archäologisches Institut, Archiv der Zentrale; D-DAI-Z-AdZ-NL-GerE-ToeE-GerE-003; 4 Seiten; Empfängerort: Rom
  Toelken, Ernst Heinrich (1785-1869); Gerhard, Eduard (1795-1867); Bunsen, Christian Karl Josias von (1791-1860) [ermittelt]; Brühl, Friedrich Wilhelm (1791-1859) [ermittelt]
  Durch Bunsen Gruss nach Rom. - Unmöglichkeit jetzt für annali zu arbeiten, da von den Akademiegeschäften überladen, außerdem Universität und Museum. Zusammenstellen der Gemmen älterer Zeit, langsames Vorwärtskommen, Fassen der Steine nimmt unendliche Zeit. 1700 schon in goldene Kränze und Medaillons montiert. Auswahl der antiken Münzen für öffentliche Ausstellung. Verwaltung durch Graf Brühl. - Schöner Zuwachs von P's Abteilung durch G's Sendungen. Bitte um baldige möglichst genaue Auskunft über Herkunft und Fundort der einzelnen Stücke.
  22. Mai 2018 5. Juni 2018 5. Juni 2018 2018-06-05T15:27:36+01:00
- Brief von Friedrich Wilhelm Thiersch an Eduard Gerhard, 15.04.1836; Deutsches Archäologisches Institut, Archiv der Zentrale; D-DAI-Z-AdZ-NL-GerE-ThiF-GerE-009; 3 Seiten; Empfängerort: Berlin
  Thiersch, Friedrich Wilhelm (1784-1860); Gerhard, Eduard (1795-1867); Papencordt, Felix (1811-1841) [ermittelt]
  Senden eines Fascikels akademischer abhandlungen. - Empfehlung von Gero Ulmer an G., Bitte ihm und seinen Zöglingen Besuch des Museums zu ermöglichen. - Wunsch einen Katalog der Berliner Sammlung von G. zu bekommen. - Besuch von Papenkort.
  15. Mai 2018 6. Juni 2018 6. Juni 2018 2018-06-06T11:52:34+01:00
- Brief von Wilhelm Uhden an Eduard Gerhard, 05.08.1826; Deutsches Archäologisches Institut, Archiv der Zentrale; D-DAI-Z-AdZ-NL-GerE-UhdJ-GerE-001; 4 Seiten; Empfängerort: Rom
  Uhden, Wilhelm (1763-1835); Gerhard, Eduard (1795-1867); Panofka, Theodor Sigismund (1800-1858) [ermittelt]; Bartholdy, Jakob L. S. (1779-1825) [ermittelt]
  Glückwünsche zu Aufenthalt in Italien. - Bitte um Nachricht ob Onyxschale in Neapel in die Monumenti Inediti aufgenommen ist, da sein Plan darüber zu schreiben, dann hinfällig sei. Wenn nicht, Bitte um Nachricht über Herkunft, Zeitpunkt des ins Museum Kommens und ev. Literatur. - Lob von G's und Panofkas Erklärungen der Sammlung Bartholdy, Hoffnung, dass die Slg. dem Museum zuteil werde.
  22. Mai 2018 6. Juni 2018 6. Juni 2018 2018-06-06T13:17:42+01:00
- Brief von Wilhelm Uhden an Eduard Gerhard, 24.11.1833; Deutsches Archäologisches Institut, Archiv der Zentrale; D-DAI-Z-AdZ-NL-GerE-UhdJ-GerE-003; 4 Seiten; Empfängerort: Rom
  Uhden, Wilhelm (1763-1835); Gerhard, Eduard (1795-1867); Friedrich Wilhelm III., Preußen, König (1770-1840) [ermittelt]
  Subskription der Institutsschriften. Gymnasien sollen nach Ansicht des Königs von Subskription ausgeschlossen bleiben. - Abbildung der Tazza Farnesina in Gragiulos Sammlung. - Dank für den von G. gesandten Band der hyperbor. - römische Studien. - Abhandlung über cista mystica und der damit gefundenen patera (dieselbe wie bei Visconti beschrieben?). Fund der cista 1794 auf Besitzung des Conte Squarcino aus Ferrara nicht weit von Palestrina, unweit der Stelle, wo Hamilton des Antinous Bacchus ausgrub; in den Besitz des Conte Bonarelli übergegangen, aus demselben Besitz stammt der Spiegel mit Dionysos. - Beschreibung des Grabes Raphaels für die Akademie der Künste.
  22. Mai 2018 6. Juni 2018 6. Juni 2018 2018-06-06T13:56:10+01:00
- Brief von Ludwig von Urlichs an Eduard Gerhard, 04.08.1859; Deutsches Archäologisches Institut, Archiv der Zentrale; D-DAI-Z-AdZ-NL-GerE-UrlL-GerE-001; 2 Blätter, 3 Seiten
  Urlichs, Ludwig von (1813-1889); Gerhard, Eduard (1795-1867); Welcker, Friedrich Gottlieb (1784-1868) [ermittelt]; Wagner, Edmund (1830-1859) [vermutlich]
  Würzburg
  Verschiedenheit der Meinungen über [griechische Buchstaben saimon epou...] und seine Gegenargumente. - Persönliches. - Wegen Herbstprüfungen in München, leider Verzicht auf Welckers Jubiläum nötig. - G's Besuch in Würzburg. Museum kann auch in U's Abwesenheit besichtigt werden. Im Nachlass Wagner keiner Spiegel gefunden.
  22. Mai 2018 6. Juni 2018 6. Juni 2018 2018-06-06T14:33:10+01:00
- Brief von Ludwig von Urlichs an Eduard Gerhard, 12.02.1865; Deutsches Archäologisches Institut, Archiv der Zentrale; D-DAI-Z-AdZ-NL-GerE-UrlL-GerE-002; 2 Blätter, 4 Seiten
  Urlichs, Ludwig von (1813-1889); Gerhard, Eduard (1795-1867); Bunsen, Christian Karl Josias von (1791-1860) [ermittelt]; Becker, Friedrich Gottlieb (1792-1865) [vermutlich]
  Persönliches. - Arbeit an römischer Topographie. - Ärger über Verunglimpfungen Bunsens durch Bekker, nun beide tot. - Frage nach Plan der Ausgrabungen von 1851/52.
  Auf anliegendem Bogen Notizen über Denkmälerkunde für archäol. Zeitung: Marmorreliefs in Torcello, Niobidenstatue im Mus. Charamonti.
  22. Mai 2018 6. Juni 2018 6. Juni 2018 2018-06-06T14:36:16+01:00
- Brief von Johannes Vahlen an Eduard Gerhard, 16.06.1864; Deutsches Archäologisches Institut, Archiv der Zentrale; D-DAI-Z-AdZ-NL-GerE-VahJ-GerE-001; 3 Seiten
  Vahlen, Johannes (1830-1911); Gerhard, Eduard (1795-1867); Jahn, Otto (1813-1869) [ermittelt]; Brunn, Heinrich von (1822-1894) [ermittelt]; Bergmann, Joseph (1796-1872) [ermittelt]
  Nachfolger des Direktors am Antikenkabinett in Wien, Stelle mit Ordinariat gekoppelt. Jahn und Brunn waren vorgeschlagen, durch Einsichts- und Energielosigkeit des Ministeriums vereitelt. Bergmann Direktor geworden, österr. Genealoge, aber kein Archäologe, hat auf Professur verzichtet. Diese allein schlecht dotiert, Universität besitzt kein Stück Antike oder auch nur Abgüsse. Noch keine Entscheidung für Professur. - Bedauern über Verfehlen in Berlin.
  22. Mai 2018 6. Juni 2018 6. Juni 2018 2018-06-06T14:39:35+01:00
- Brief von Giovanni Battista Vermiglioli an Eduard Gerhard, 11.03.1840; Deutsches Archäologisches Institut, Archiv der Zentrale; D-DAI-Z-AdZ-NL-GerE-VerG-GerE-001; 1 Seite
  Vermiglioli, Giovanni Battista (1769-1848); Gerhard, Eduard (1795-1867); Maggiore, Niccolò [ermittelt]
  Perugia
  Dank für 2 Schriftchen durch den Abbate Maggiore, Gefallen daran.
  22. Mai 2018 6. Juni 2018 6. Juni 2018 2018-06-06T14:51:33+01:00
- Brief von Giovanni Battista Vermiglioli an Eduard Gerhard, 16.09.1840; Deutsches Archäologisches Institut, Archiv der Zentrale; D-DAI-Z-AdZ-NL-GerE-VerG-GerE-002; 2 Seiten
  Vermiglioli, Giovanni Battista (1769-1848); Gerhard, Eduard (1795-1867)
  (Nur einzelne Worte zu entziffern).
  22. Mai 2018 6. Juni 2018 6. Juni 2018 2018-06-06T14:51:53+01:00
- Brief von Unbekannt an Eduard Gerhard, 23.07.1859; Deutsches Archäologisches Institut, Archiv der Zentrale; D-DAI-Z-AdZ-NL-GerE-VinP-GerE-001; 4 Seiten
  Absender: Père Vincent (?)
  Bitte um Aufklärung über Vase Nr. 626 des Berliner Museums. Deutung der Legende durch Mr. Fétis irrtümlich. OIEX nicht, sondern nach V's Ansicht AEIO, wäre "le chant des voyelles" Anführen einer Stelle bei Demetrius von Phalera oder Alexandria. Frage an G., ob nicht anstatt X überall A auf den Legenden zu lesen sei. Dankbar für ev. Antwort.
  28. Mai 2018 6. Juni 2018 6. Juni 2018 2018-06-06T14:54:58+01:00
- Brief von Wilhelm Vischer an Eduard Gerhard, 11.01.1865; Deutsches Archäologisches Institut, Archiv der Zentrale; D-DAI-Z-AdZ-NL-GerE-VisW-GerE-001; 3 Seiten
  Vischer, Wilhelm (1808-1874); Gerhard, Eduard (1795-1867); Bekker, Immanuel (1785-1871) [ermittelt]; Kirchhoff, Friedrich Christian (1822-1894) [vermutlich]
  Entschuldigung wegen Verspätung des Berichts über Winckelmannsfeier. - Persönliches. - Kirchhoff an Bekkers Stelle an Universität. - Schicken einer kleinen Abhandlung. - Persönliches.
  28. Mai 2018 11. Juni 2018 11. Juni 2018 2018-06-11T09:15:33+01:00
- Brief von Theodor Vömel an Eduard Gerhard, 20.01.1849; Deutsches Archäologisches Institut, Archiv der Zentrale; D-DAI-Z-AdZ-NL-GerE-VoeT-GerE-001; 4 Seiten
  Vömel, Theodor (1791-1868); Gerhard, Eduard (1795-1867); Raumer, Friedrich von (1781-1873) [vermutlich]; Sydow, Emil von (1812-1873) [vermutlich]
  Dank für G's Geschenk. Leider Verbreitung der Archäol. Zeitung schwer möglich, nur 1 Exemplar angebracht. - Besuch von Herrn v. Raumer. - Sydows in Bern.
  29. Mai 2018 11. Juni 2018 11. Juni 2018 2018-06-11T09:25:10+01:00
- Brief von Emil v. Vollard Bockelberg an Eduard Gerhard, 06.06.1835; Deutsches Archäologisches Institut, Archiv der Zentrale; D-DAI-Z-AdZ-NL-GerE-VolE-GerE-001; 2 Seiten
  Vollard Bockelberg, Emil v. [vermutlich]; Gerhard, Eduard (1795-1867)
  Pasten Sammlung. Aufzählung der in den Kisten enthaltenen Pasten Glasstücke und Scajola Abdrücke. Preis. Sammlung umfasst den ganzen Bereich der antiken Darstellungen, Lob der Sammlung. Grund der Veräusserung, dass V. den vielen Konkurrenten finanziell nicht mehr gewachsen ist. Wenn Preis von 5000 Thlrn bewilligt werden sollte, sollen Abdrücke und Stücke der verschiedenen Glasarten darin einbegriffen sein.
  29. Mai 2018 11. Juni 2018 11. Juni 2018 2018-06-11T09:34:21+01:00
- Brief von Curt Wachsmuth an Eduard Gerhard, 03.10.1861; Deutsches Archäologisches Institut, Archiv der Zentrale; D-DAI-Z-AdZ-NL-GerE-WacC-GerE-001; 3 Seiten
  Wachsmuth, Curt (1837-1905); Gerhard, Eduard (1795-1867); Göschel, Carl Friedrich (1781-1861) [ermittelt]
  Wichtige Acquisition des Museums der Archäol. Gesellschaft ein paar attische Richter Aufsatz darüber für G's Zeitschrift schicken. Baldiger Weggang von Athen erholungshalber. Tod seines Onkels Göschel.
  29. Mai 2018 11. Juni 2018 11. Juni 2018 2018-06-11T10:05:51+01:00
- Brief von Wilhelm Wachsmuth an Eduard Gerhard, 01.01.1847; Deutsches Archäologisches Institut, Archiv der Zentrale; D-DAI-Z-AdZ-NL-GerE-WacW-GerE-001; 3 Seiten
  Wachsmuth, Wilhelm (1784-1866); Gerhard, Eduard (1795-1867)
  Anfrage ob G. eventuell Professur in Leipzig annehmen würde. Angabe der Bedingungen. Bitte um Antwortbrief, den er dem Minister vorlegen kann. Rat ordentliche Professur zur Bedingung zu machen.
  29. Mai 2018 11. Juni 2018 11. Juni 2018 2018-06-11T10:14:34+01:00
- Brief von Unbekannt an Eduard Gerhard, o.D.; Deutsches Archäologisches Institut, Archiv der Zentrale; D-DAI-Z-AdZ-NL-GerE-WaiE-GerE-001; 2 Seiten; Empfängerort: Rom
  Unbekannt; Gerhard, Eduard (1795-1867); Rossteuscher, Ernst Adolf (-1892) [vermutlich]; Sydow, Emil von (1812-1873) [vermutlich]; Schulenburg-Priemern, Gustav Ernst von der [ermittelt]
  Absender: E. Waitz
  Einführung seines Landsmannes Rossteuscher, der zu Kirchengeschichtsstudien nach Rom kommt. Bitte ihn auch an Usedom zu empfehlen. - Persönliches. - Sydow als Gesandter in Brüssel. - Empfehlung des Grafen Schulenburg, der Winter in Rom verbringen will.
  29. Mai 2018 11. Juni 2018 11. Juni 2018 2018-06-11T10:51:51+01:00
- Brief von Christian Walz an Eduard Gerhard, 20.02.1847; Deutsches Archäologisches Institut, Archiv der Zentrale; D-DAI-Z-AdZ-NL-GerE-WalE-GerE-001; 3 Seiten
  Walz, Christian (1802-1857); Gerhard, Eduard (1795-1867) [vermutlich]; Weizsäcker, Carl (1822-1899) [ermittelt]
  Empfehlung von Dr. Weizsäcker, Theologen. Bitte ihm fürs Museum Winke zu geben. - Schicken byzantinischer Inedita und etwas über Nemesis, dazu 2 lithographische Tafeln. - Glückwünsche zum ritterschlag. - Persönliches. - Arbeiten für Realenzyklopädie.
  (Ob Brief an Gerhard fraglich, da er ihn ausdrücklich darin nennt.)
  29. Mai 2018 11. Juni 2018 11. Juni 2018 2018-06-11T11:31:34+01:00
- Brief von William Watkiss Lloyd an Eduard Gerhard, 04.10.1859; Deutsches Archäologisches Institut, Archiv der Zentrale; D-DAI-Z-AdZ-NL-GerE-LloW-GerE-002; 3 Seiten
  Lloyd, William Watkiss (1813-1893); Gerhard, Eduard (1795-1867); Welcker, Friedrich Gottlieb (1784-1868) [ermittelt]
  Unterschrift unter Glückwunschadresse an Welcker. - Hoffnung einmal nach Berlin zu kommen, um das Museum zu sehen. - Beschäftigung mit dem Problem der Proportionen in der griechischen Architektur. - Vorlesung über das griechische System am Londoner Architects Institute. Senden 2er Exemplare davon an G. für ihn und anderen interessierten Studenten oder Architekten.
  29. Mai 2018 11. Juni 2018 11. Juni 2018 2018-06-11T13:03:01+01:00
- Brief von Johann David Weber an Eduard Gerhard, 30.03.1830; Deutsches Archäologisches Institut, Archiv der Zentrale; D-DAI-Z-AdZ-NL-GerE-WebJ-GerE-001; 2 Blätter, 7 Seiten; Empfängerort: Rom
  Weber, Johann David; Gerhard, Eduard (1795-1867); Visconti, Alessandro (1757-1835) [vermutlich]
  Entschuldigung wegen verspäteter Antwort, Erklärung dafür. - Sein Aufsatz über [...] Basrelief. G's Aufforderung zu einer Erklärung des Medizinbezugs der Viscontischen Heroen-Schlagen. Verschiedene Bedeutungen des Schlangensymbols: Vorstellung der Alten, dass Schlangensymbol die ewig verjüngende Naturkraft = Weltgeist (Creuzer, Symbolik). In Ägypten die heilende Wunderkraft, ebenso bei Phöniziern, die es den andern übermitteln, schlangenumwundener Naturkelch in Aegypten. Hermes Schlangen und Becherträger. Schlange als Hausbeschützerin und als Beschützerin des Heiligtums der Heroen. Schlange auf nekrologisch heroisierten Monumenten. Schlange auf dem von W. beschriebenen Basrelief votivisch medizinisch zu deuten, Begründung dazu. - In Minturno ausgegrabene Statuen, in Venedig restauriert, stammt nach W's Ansicht aus dem berühmten Tempel der Marica.
  29. Mai 2018 11. Juni 2018 11. Juni 2018 2018-06-11T13:23:21+01:00
- Brief von Karl Weinhold an Eduard Gerhard, 07.05.1848; Deutsches Archäologisches Institut, Archiv der Zentrale; D-DAI-Z-AdZ-NL-GerE-WeiK-GerE-001; 2 Seiten
  Weinhold, Karl (1823-1901); Gerhard, Eduard (1795-1867)